臺灣彰化地方法院刑事判決　　　　　　　　　　　　　九十四年度訴字第二一三號
　　公　訴　人　臺灣彰化地方法院檢察署檢察官
　　被　　　告　甲○○
右列被告因違反毒品危害防制條例案件，經檢察官提起公訴（九十三年度毒偵字第四
三０四號），被告於本院準備程序中就被訴事實為有罪之陳述，經本院裁定依簡式審
判程序審理，判決如左：
    主  文
甲○○連續施用第一級毒品，累犯，處有期徒刑壹年。
扣案之第一級毒品海洛因壹包（淨重零點壹參公克）沒收銷燬之。
    事  實
一、甲○○前於民國八十八年十二月十七日，因施用第一、二級毒品案件，經臺灣高
    雄地方法院以八十八年度訴字第一八二０號判處有期徒刑七月、五月，定應執行
    刑為有期徒刑十月確定，九十年間又因施用第一級毒品案件，再經臺灣高雄地方
    法院以九十年度訴字第一四二一號判處有期徒刑十月確定，二案經接續執行後，
    於九十一年九月十八日假釋出獄，所餘刑期付保護管束，迄九十二年三月二十七
    日保護管束期滿未經撤銷假釋而視為執行完畢。又其前於八十七年間，因施用毒
    品案件，經裁定送觀察、勒戒後，認無繼續施用毒品傾向，而由本院於八十八年
    十月二十六日，以八十七年度易字第三四九號為免刑判決確定；再於八十八年間
    ，復因施用第一、二級毒品案件，經臺灣高雄地方法院裁定送觀察、勒戒後，認
    有繼續施用毒品之傾向，再令入戒治處所施以強制戒治，並由臺灣高雄地方法院
    檢察署檢察官提起公訴，嗣並經臺灣高雄地方法院以八十八年度訴字第一八二０
    號判處有期徒刑七月、五月，定應執行刑為有期徒刑十月確定（即前揭前科），
    而強制戒治部分，則於九十年八月十三日執行完畢釋放。詎甲○○仍不知悔改，
    未能戒除毒癮，復基於施用第一級毒品海洛因之概括犯意，自九十三年十月中旬
    間某日起至同年十一月八日上午七時許止，在其位於台中縣太平市○○○街一四
    五號五樓住處，以將海洛因摻入香菸中再予點燃後吸食之方式，連續施用第一級
    毒品海洛因多次，約三至四天施用一次。嗣於九十三年十一月九日下午一時許，
    甲○○行經彰化縣埔心鄉○○路○段十號前，因形跡可疑，為警盤查後，竟將其
    所有之第一級毒品海洛因一包（淨重０‧一三公克）丟棄路旁，而為警當場查獲
    ，並扣得前開海洛因一包。
二、案經彰化縣警察局彰化分局報請臺灣彰化地方法院檢察署檢察官偵查起訴。
    理  由
一、右開事實，業據被告甲○○於本院審理時坦承不諱，且被告於九十三年十一月九
    日為警查獲後採集之尿液，經送彰化縣衛生局檢驗結果，確呈嗎啡陽性反應，此
    有彰化縣警察局彰化分局委託檢驗尿液代號與真實姓名對照認證單暨彰化縣衛生
    局九十三年十一月二十二日出具之煙毒尿液檢驗成績書一紙附卷可稽，並有現場
    照片暨被告所有之第一級毒品海洛因一包扣案可佐，而該包毒品經送請法務部調
    查局鑑定確為海洛因無誤（淨重０‧一三公克），亦有法務部調查局出具之鑑定
    通知書一紙在卷足憑，被告自白核與事實相符。又被告前於八十七年間，因施用
    毒品案件，經裁定送觀察、勒戒後，認無繼續施用毒品傾向，而由本院於八十八
    年十月二十六日，以八十七年度易字第三四九號為免刑判決確定；再於八十八年
    間，復因施用第一、二級毒品案件，經臺灣高雄地方法院裁定送觀察、勒戒後，
    認有繼續施用毒品之傾向，再令入戒治處所施以強制戒治，並由臺灣高雄地方法
    院檢察署檢察官提起公訴，嗣並經臺灣高雄地方法院以八十八年度訴字第一八二
    ０號判處有期徒刑七月、五月，定應執行刑為有期徒刑十月確定（即前揭前科）
    ，而強制戒治部分，則於九十年八月十三日執行完畢釋放等情，有臺灣彰化地方
    法院檢察署強刑案資料查註紀錄表及臺灣高等法院被告全國前案紀錄表等附卷可
    據，被告於上述強制戒治處分執行完畢釋放後，五年內再施用第一級毒品，其事
    證明確，自應依法論科。
二、核被告所為，係犯毒品危害防制條例第十條第一項之施用第一級毒品罪。被告於
    施用前後持有第一級毒品海洛因之低度行為，應為施用之高度行為所吸收，不另
    論罪。被告先後多次施用海洛因之犯行，時間緊接，顯係基於概括之犯意，觸犯
    構成要件相同之罪名，應依連續犯論以一罪，並加重其刑。又查被告前於八十八
    年十二月十七日，因施用第一、二級毒品案件，經臺灣高雄地方法院以八十八年
    度訴字第一八二０號判處有期徒刑七月、五月，定應執行刑為有期徒刑十月確定
    ，九十年間又因施用第一級毒品案件，再經臺灣高雄地方法院以九十年度訴字第
    一四二一號判處有期徒刑十月確定，二案經接續執行後，於九十一年九月十八日
    假釋出獄，所餘刑期付保護管束，迄九十二年三月二十七日保護管束期滿未經撤
    銷假釋而視為執行完畢，有臺灣彰化地方法院檢察署刑案資料查註紀錄表及臺灣
    高等法院被告全國前案紀錄表等在卷可佐，其受此有期徒刑執行完畢後，五年以
    內再犯有期徒刑以上之罪，應依累犯規定遞加重其刑。爰審酌被告前曾因施用毒
    品分送觀察、勒戒及強制戒治，猶不知悛悔，未能戒除毒癮，再度施用第一級毒
    品，顯乏禁絕毒害之決心及考量其犯罪之動機、目的、施用毒品係自戕身心，且
    犯後坦承犯行等一切情狀，量處如主文所示之刑，以示懲儆。扣案之第一級毒品
    海洛因一包（淨重０‧一三公克），應依毒品危害防制條例第十八條第一項前段
    沒收銷燬之。
據上論斷，應依刑事訴訟法第二百七十三條之一第一項、第二百九十九條第一項前段
，毒品危害防制條例第十條第一項、第十八條第一項前段，刑法第十一條前段、第五
十六條、第四十七條，判決如主文。
本案經檢察官賴志盛到庭執行職務。
中　　　華　　　民　　　國　　　九十四　　　年　　二　　月　　二十五　　日
                                臺灣彰化地方法院刑事第二庭
                                    法      官
右正本證明與原本無異。
如不服本判決，應於判決送達後十日內，向本院提出上訴狀( 須附繕本 )。
                                      法院書記官  詹國立
中　　　華　　　民　　　國　　　九十四　　　年　　二　　月　　二十五　　日
